最高法院刑事裁定 
111年度台抗字第1365號
抗  告  人  黃水吉                     



代  理  人  王志中律師
上列抗告人因違反貪污治罪條例案件，不服臺灣高等法院高雄分
院中華民國111年9月12日駁回聲請再審之裁定（111年度原聲再
字第1號），提起抗告，本院裁定如下：
    主  文
抗告駁回。
    理  由
一、按刑事訴訟法第420 條第1項第6款規定：有罪判決確定後，
    因發現新事實或新證據，單獨或與先前之證據綜合判斷，足
    認受有罪判決之人應受無罪、免訴、免刑或輕於原判決所認
    罪名之判決者，為受判決人之利益，得聲請再審。同條第 3
    項規定：「第1項第6款之新事實或新證據，指判決確定前已
    存在或成立而未及調查斟酌，及判決確定後始存在或成立之
    事實、證據」。準此，依此原因聲請再審者，應提出具體之
    新事實或新證據，由法院單獨或綜合案內其他有利與不利之
    全部卷證，予以判斷，而非徒就卷內業已存在之資料，對於
    法院取捨證據之職權行使加以指摘；如提出或主張之新事實
    、新證據，單獨或與先前之證據綜合判斷，倘無法產生合理
    懷疑，不足以動搖原確定判決所認定之事實者，即無准予再
    審之餘地。
二、原裁定以抗告人黃水吉因貪污案件，經臺灣高等法院高雄分
    院110年度原上更一字第1號刑事確定判決（下稱原判決，經
    本院110年度台上字第5951號判決，以抗告人上訴不合法律
    上程式，予以駁回），依刑事訴訟法第420 條第1項第6款規
    定聲請再審，其聲請意旨如原裁定理由一所載，且提出所示
    證據，欲證明證人鍾英男就有無代證人盧文發轉交賄賂新臺
    幣30萬元予抗告人，於偵審中證詞顯然不同，於再審程序同
    證稱未有代盧文發轉交前揭賄賂款項，及凡此單獨評價或與
    卷存先前之證據綜合判斷，足以動搖原判決論罪之結果，據
    為新證據等語。經查：原判決勾稽案內證據資料，認定抗告
    人確有本案所指犯（修正前）貪污治罪條例之不違背職務收
    受賄賂罪犯行明確，論以所載罪刑，已詳敘其調查取捨證據
    之結果及憑以認定犯罪事實之心證理由，對抗告人否認犯罪
    之各辯詞認非可採，亦依調查所得證據論析明確。就抗告人
    所陳再審意旨，並逐一載明：㈠所執鍾英男於第一審準備程
    序及刑事準備狀所為有利於抗告人之部分證詞，固未經原判
    決說明取捨判斷理由，然以原判決係綜合證人盧文發、劉天
    興、鍾英男相關不利之指證，參酌鍾英男偵訊時為該證言時
    ，已選任辯護人在場實質為專業協助，說明採信鍾英男偵查
    中指證確有交付賄款予抗告人之證言非虛，以事證明確，縱
    再加以審酌，於判決結果不生影響，且經與其餘卷證資料綜
    合評價，仍不足動搖原判決所認定之事實，不符合新證據之
    要件；㈡鍾英男於再審程序所稱偵查中因其身體狀況不佳，
    為停止羈押接受治療，故為不實證言等旨，固據「新規性」
    ，然稽之卷附相關筆錄記載，以鍾英男係與其辯護人討論後
    始為上開證詞，非檢察官以認罪可獲交保誘使鍾英男為不利
    指證，鍾英男、其辯護人就何以坦認交付賄款予抗告人，已
    陳述明確，辯護人並稱鍾英男所陳非胡亂講等各情，仍無從
    據以證明鍾英男偵查中證言為虛偽，且經與其餘卷證資料綜
    合評價，未達足以推翻原判決所確認有罪之事實，不具新證
    據「確實性」要件，是本件聲請意旨所陳各節，不論單獨評
    價或與卷內其他證據綜合評價，均不足以動搖原判決認定有
    罪之事實，不具新事實、新證據要件等各情，業經調卷審認
    ，記明其判斷之理由，乃認本件聲請再審為無理由，因而駁
    回其再審之聲請，揆之首揭說明，經核並無違誤。
三、抗告意旨所載各節，無非係執其主觀上自認符合前揭再審要
    件之證據，就原判決已說明之事項及取捨證據等採證認事職
    權行使，再事爭執，及對於原裁定已詳為論駁之事項，徒憑
    己意，任意指為違法，與法律所規定得為聲請再審之新證據
    不相適合，應認其抗告為無理由，予以駁回。
據上論結，應依刑事訴訟法第412條，裁定如主文。　　
中　　華　　民　　國　　111 　年　　11　　月　　16　　日
                  刑事第七庭審判長法　官  段  景  榕
                                  法　官  沈  揚  仁
                                  法　官  楊  力  進
                                  法　官  宋  松  璟
                                  法　官  汪  梅  芬
本件正本證明與原本無異
                                  書記官  陳  珈  潔 
中　　華　　民　　國    111   年    11    月    17    日